【裁判字號】    89,交聲,363
【裁判日期】    890818
【裁判案由】    交管條例聲異
【裁判全文】
臺灣板橋地方法院交通事件裁定                    八十九年度交聲字第三六三號
    原處分機關  交通部公路局臺北區監理所板橋監理站
    異  議  人  甲○
    即受處分人
右列受處分人因違反道路交通管理處罰條例案件，對於交通部公路局台北區監理所板
橋監理站八十九年七月二十日所為板監三字第四一─ＡＭ0000000號裁決處分
（原舉發案號：臺北市政府警察局北市警交大字第ＡＭ0000000號）聲明異議
，本院裁定如左：
    主  文
異議駁回。
    理  由
一、異議意旨略以：異議人接獲臺北市政府警察局北市警交大字第ＡＭ000000
    0號舉發違反道路交通管理事件通知單，上載異議人於民國八十九年四月十七日
    下午二時三十分許（應係同日下午二時二十七分許之誤）騎乘牌照ＢＢＭ─五五
    八號機車行經臺北市○○○路上，不在規定之車道內行駛，違反道路交通管理處
    罰條例第四十五條第十三款之規定，如於限期內自動繳納，處罰鍰新台幣六百元
    ，雖檢附ＧＰＯ─九○八號及ＢＢＭ─五五八號機車之違規採證照片各一幀，然
    後一照片所示拍攝地點僅於「禁行機車」標字旁有公車專用道與快車道間之分隔
    線，於其右側則無任何劃分車道之白虛線，而前一幀他人於不同日期被攝之照片
    ，其拍攝角度、鏡頭遠近均與前者不同，無從認係同一地點拍攝，即不得據以比
    較或資為異議人所騎機車係駛入劃有分道線區隔之禁行機車道內之證明，原處分
    機關據以裁罰，顯有錯誤，爰聲明異議，請求撤銷原處分；否則亦請院鈞院審酌
    異議人違規情節輕微，撤銷原裁處最高額罰鍰之不當處分，另為適法之裁定云云
    。
二、按重型機器腳踏車應依標誌或標線之規定行駛，機器腳踏車不在規定之車道行駛
    者，處（銀元）二百元以上六百元以下罰鍰，並記違規點數一點；違規之汽車駕
    駛人如願於期限內自動繳納，到達指定應到案處所者，不經裁決程序，逕依前開
    條例各該條款罰鍰最低數額繳納，其逾越繳納期限或經裁決處罰者，應繳納法定
    罰鍰最高額，道路交通安全規則第九十九條第一項第一款、道路交通管理處罰條
    例第四十五條第十三款、第六十三條第一項第一款、違反道路交通管理事件統一
    裁罰標準及處理細則第二十四條、第四十八條第一項、「違反道路交通管理事件
    統一裁罰標準表」分別定有明文。查異議人於前揭時點騎乘牌照ＢＢＭ─五五八
    號機車行經旁有「禁行機車」標字之臺北市○○○路上等情為其所自承，並有其
    收受後提出之攝有某年二十二日十四時三十二分拍得ＧＰＯ─九○八號機車行駛
    於有「禁行機車」標字車道上及某年月十七日十四時二十七分拍得ＢＢＭ─五五
    八號機車行駛於亦有同一標示道路上劃面之違規採證照片二張可稽；觀諸前後二
    幀照片拍攝之角度及其鏡頭之遠近雖略有不同，然其畫面由左自右依序均為公車
    專用道、分向限制線、禁止機車標字，於「機」字下同有一圓型之人孔蓋，顯係
    在同一地點分別以遠、近景拍攝，對照前一幀照片於「禁行機車」標字旁即有白
    色虛線，可見後一幀片所攝行駛於同一標字旁之異議人機車應係在該車道內，此
    由其機車後之陰影內留有褪色之白色漆線即可得證，殊不因其機車前方恰為某計
    程車遮住地上之分道線有異；否則其右方既無分道線，就劃面所示越過逆向公車
    專用道、含ＢＢＭ─五五八號機車行駛之部分自均為漆有禁止機車標字之同一車
    道範圍，異議人顯係駛入禁行機車之車道內甚明。是執勤警員以其未在規定之車
    道內行駛，違反道路交通管理處罰條例第四十五條第十三款之規定舉發，原處分
    機關遞認其違規屬實，因其逾越繳納期限，斟酌其違規嚴重之情節依首揭規定裁
    罰一千八百元兼記違規點數一點，即均無不合；異議人徒以前開情辭漫事爭執，
    為無理由，應予駁回。
三、據上論斷，應依道路交通管理處罰條例第八十七條第二項、道路交通案件處理辦
    法第十九條，裁定如主文。
中      華      民      國    八十九    年      八      月     十八     日
                                  臺灣板橋地方法院交通法庭
                                          法  官 周建興
右正本證明與原本無異
如不服本裁定應於送達後五日內向本院提出抗告狀
                                          書記官 許清秋
中      華      民      國    八十九    年      八      月     二十四   日


司法院資訊處製作；財團法人民間司法改革基金會備份。
